# 资产核销

提问人：jangyanbo 时间：2017-03-09 00:08:56
陈老师好！关于资产核销报告向您请教！ 甲公司 2016 年度丧失子公司乙公司控制权，属于有法院接管的方式丧失控制权的，母公司单体报表上有对其的其他应收款 100 万元（ 2016 年度之前就存在，假如不视同为资本性投入性质）我的问题是，因为在合并会计报表上其他应收款的公允价值为0.所以在资产减值准备情况表上就不用显示合并增加 100 万，及合并减少 100 万的增减变动显示。但是在做资产核销报告的时候是要写的，因为我理解资产合并报表上资产核销数在某种情况是与资产减值核销报告上的核销资产数不一定是一致的！资产核销报告上的核销是由具体资产核销实质的，虽然不一定会体现在合并资产减值准备情况上，不知道是否可以这样理解呢！

回答人：chenyiwei
可以这样理解。会计上对金融资产的初始计量是按公允价值，但减值准备财务核销作为国资监管程序，更多地是看重原始金额。